cs: Elektronika > Sítě > Modemy: Kabelové modemy; Mobilní modemy; Satelitní modemy
fr: Appareil électronique > Réseaux > Modems: Modems câble; Modems cellulaires; Modems satellite
es: Electrónica > Redes > Módems: Módems de cable; Módems celulares; Módems satelitales
fi: Elektroniikka > Verkkojen toteutus > Modeemit: Kaapelimodeemi; Matkapuhelinmodeemi; Satelliittimodeemi
hu: Elektronika > Hálózatépítés > Modemek: Kábelmodemek; Mobilhálózati modemek; Műholdas modemek
en: Electronics > Networking > Modems: Cable Modems; Cellular Modems; Satellite Modems
zh-CN: 电子产品 > 网络 > 调制解调器: 有线调制解调器; 蜂窝调制解调器; 卫星调制解调器
nb: Elektronikk > Nettverk > Modemer: Kabelmodemer; Mobilmodemer; Satellittmodemer
pt-BR: Eletrônicos > Rede > Modens: Modems a cabo; Modems celulares; Modems via satélite
it: Elettronica > Rete > Modem: Modem via cavo; Modem cellulari; Modem satellitari
zh-TW: 電子器材 > 網路 > 數據機: 纜線數據機; 行動數據機; 衛星數據機
pl: Elektronika > Sieci > Modemy: Modemy kablowe; Modemy komórkowe; Modemy satelitarne
de: Elektronik > Netzwerktechnik > Modems: Kabelmodems; Mobilfunkmodems; Satellitenmodems
hr-HR: Elektronika > Umrežavanje > Modemi: Kabelski modemi; Mobilni modemi; Satelitski modemi
pt-PT: Eletrónica > Ligação em rede > Modems: Modems de cabo; Modems celulares; Modems de satélite
th: อิเล็กทรอนิกส์ > ระบบเครือข่าย > โมเด็ม: โมเด็มเคเบิล; โมเด็มเซลลูลาร์; โมเด็มดาวเทียม
el: Ηλεκτρονικά > Δικτύωση > Μόντεμ: Μόντεμ καλωδίου; Μόντεμ κινητής τηλεφωνίας; Δορυφορικά μόντεμ
vi: Thiết bị điện tử > Nối mạng > Modem: Modem cáp; Modem di động; Modem vệ tinh
sv: Elektronik > Nätverk > Modem: Kabelmodem; Mobilmodem; Satellitmodem
ru: Электроника > Сетевое оборудование > Модемы: Кабельные модемы; Сотовые модемы; Спутниковые модемы
sl-SI: Elektronika > Mreženje > Modemi: Kabelski modemi; Mobilni modemi; Satelitski modemi
ja: 電子機器 > ネットワーク > モデム: ケーブルモデム; セルラーモデム; 衛星モデム
da: Elektronik > Netværk > Modemmer: Kabelmodemmer; Mobilmodemmer; Satellitmodemmer
sk-SK: Elektronika > Siete > Modemy: Káblové modemy; Mobilné modemy; Satelitné modemy
tr: Elektronik > Ağ Sistemleri > Modemler: Kablo Modemleri; Mobil Modemler; Uydu Modemleri
ko: 전자기기 > 네트워킹 > 모뎀: 케이블 모뎀; 셀룰러 모뎀; 위성 모뎀
bg-BG: Електроника > Мрежово оборудване > Модеми: Кабелни модеми; Мобилни модеми; Сателитни модеми
ro-RO: Electronice > Rețele > Modemuri: Modemuri pentru cablu; Modemuri celulare; Modemuri prin satelit
lt-LT: Elektronika > Tinklai > Modemai: Kabeliniai modemai; Mobilieji modemai; Palydoviniai modemai
nl: Elektronica > Netwerken > Modems: Kabelmodems; Mobiele modems; Satellietmodems